臺灣高等法院臺中分院交通事件裁定    100年度交抗字第620號
抗  告  人
即受處分人  林秀英
上列抗告人因違反道路交通管理處罰條例案件，不服臺灣臺中地
方法院中華民國100年7月5日所為裁定（100年度交聲字第1861號
），提起抗告，本院裁定如下：
    主  文
抗告駁回。
    理  由
一、抗告意旨略以：抗告人即受處分人林秀英（以下稱「抗告人
    」）銀行都沒有資金，可否不要執行云云。
二、按處理違反道路交通管理事件，有關文書送達之程序，依行
    政程序法之規定，違反道路交通管理事件統一裁罰基準及處
    理細則第5條定有明文。次按送達，於應受送達人之住居所
    、事務所或營業所為之。但在行政機關辦公處所或他處會晤
    應受送達人時，得於會晤處所為之，行政程序法第72條第1
    項定有明文。復按受處分人，不服道路交通管理處罰條例第
    8條主管機關所為之處罰，得於接到裁決書之翌日起20日內
    ，向管轄地方法院聲明異議，道路交通管理處罰條例第87條
    第1項定有明文。又按依前開規定向管轄法院聲明異議之期
    間，自裁決送達之翌日起算，並得依法扣除在途期間及聲請
    回復原狀；交通法庭認聲明異議不合法律上之程式或其異議
    權已喪失者，應以裁定駁回之，但其不合法律上之程式可補
    正者，應先定期命為補正，逾期不補正者，即予駁回，道路
    交通事件處理辦法第11條及第17條分別定有明文。
三、經查，本件抗告人係就交通部公路總局臺中區監理所（以下
    稱原處分機關）民國100年1月25日中監違字第裁60-GF00000
    00號違反道路交通管理事件裁決書聲明異議，而上開裁決書
    係於100年1月25日由抗告人至原處分機關親自收受，此有原
    處分機關裁決書及送達證書回執各1份在卷可稽（見原審卷
    第4至5頁），是上開裁決書業於100年1月25日發生送達之效
    力。而原處分機關位於臺中市大肚區，抗告人則居住於臺中
    市北屯區，依法院訴訟當事人在途期間標準第4條第1款第2
    目規定，在途期間為3日，是抗告人倘對系爭裁決書之處分
    不服，依前揭規定，自應於該裁決書合法送達之翌日即100
    年1月26日起算20日之異議期間，加計在途期間3日，即至10
    0年2月17日止之異議期間內聲明異議；然抗告人竟遲至100
    年5月24日始具狀聲明異議，有卷附聲明異議狀上蓋交通部
    公路總局臺中區監理所總收文章日期戳1枚在卷可憑（見原
    審卷第2頁），其異議顯已逾前開20日之法定期限，難謂為
    合法，復無從命其補正，應予以裁定駁回。從而，原審以抗
    告人聲明異議逾期，而裁定駁回抗告人之聲明異議，本院經
    核，並無違誤。抗告人以其經濟困難為由，指摘原裁定不當
    ，請求撤銷原裁定，固執同情，惟難認為有理由，應予駁回
    。
四、據上論斷，應依道路交通事件處理辦法第25條，刑事訴訟法
    第412條，裁定如主文。
中    華    民    國   100    年    7     月    22    日
            刑事第十一庭  審判長法  官  郭  同  奇
                                法  官  洪  曉  能
                                法  官  許  冰  芬
以上正本證明與原本無異。
不得再抗告。
                                書記官  賴  成  育
中    華    民    國   100    年    7     月    22    日